臺灣臺南地方法院刑事判決　　　　　　　　　　　　　九十三年度訴字第三九號
　　公　訴　人　臺灣臺南地方法院檢察署檢察官
　　被　　　告　己○○
　　指定辯護人　乙○○
　　被　　　告　丙○○
　　　　　　　　甲○○
　　右二人共同
　　指定辯護人　丁○○
右列被告等因違反毒品危害防制條例等案件，經檢察官提起公訴（九十二年度偵字第
一三六七０、一三六七一、一三六七二號、九十三年度偵字第五五八、二八四四、三
０一七號），本院判決如左：
    主  文
己○○、丙○○、甲○○共同連續販賣第一級毒品，均累犯，己○○處有期徒刑玖年
陸月，丙○○處有期徒刑捌年，甲○○處有期徒刑柒年陸月。
扣案之第一級毒品海洛因（驗餘後淨重合計拾點貳伍公克）沒收銷燬之；扣案之分
裝夾鍊袋壹袋（內有肆佰肆拾個小夾鍊袋）、行動電話支（門號0000000
000號、0000000000號、0000000000號）均沒收之。行動電
話壹支（門號0000000000號，未扣案）沒收，如全部或一部不能沒收時，
追徵其價額或以其財產抵償之。己○○販賣毒品所得新臺幣伍萬元；丙○○、甲○○
販賣毒品所得新臺幣四萬三千元均沒收，如全部或一部不能沒收時，均以其等財產抵
償之。
    事  實
一、己○○前於民國八十一年間因違反肅清煙毒條例案件，經本院以八十二年度訴字
    第二三二九號判處有期徒刑三年一月確定，於八十七年三月十三日接續執行，八
    十五年十一月十一日因縮短刑期假釋出監，甫於九十年二月十九日因縮刑假釋期
    滿執行完畢；丙○○於七十七年間因偽造有價證券案件，經臺灣高等法院判處有
    期徒刑七月，緩刑三年確定，八十年減刑為有期徒刑三月十五日（緩刑嗣經裁定
    撤銷確定），又於八十一年間因違反肅清煙毒條例等案件，經臺灣嘉義地方法院
    判處應執行有期徒刑三年十月確定，刑期起算日為八十一年十月二十九日，嗣於
    八十三年八月六日因假釋出監，復於假釋期間再因違反肅清煙毒條例等案件，為
    臺灣高等法院臺南分院判處應執行有期徒刑四年四月確定，並於八十五年五月三
    十一日執行前揭徒刑及假釋殘刑一年十月又二十九日，於九十一年一月二十三日
    因縮短刑期假釋，甫於九十一年六月四日縮刑假釋期滿執行完畢；甲○○於九十
    年間，因妨害自由等案件，為本院判處有期徒刑六月，並經臺灣高等法院臺南分
    院及最高法院駁回上訴確定，甫於九十一年六月二十六日易科罰金執行完畢。
二、己○○竟不知悔改，因染有施用毒品之惡習，為籌資購買毒品供己施用，竟基於
    意圖販賣第一級毒品海洛因以營利之概括犯意，自九十二年九月間起向綽號「小
    郭」之成年男子陳再來購入海洛因以供販賣及施用，並在其臺南縣鹽水鎮○○路
    一四○號二樓租屋處以夾鍊袋分裝成數包，先後於附表一編號一、二所示之時間
    及地點，連續販賣如附表一所示數量之海洛因予丙○○、甲○○施用；其後丙○○、甲○○二人因無資力購買海洛因施用，為獲得己○○免費提供毒品施用之利
    益，乃與己○○基於共同之概括犯意聯絡，自同年十月間起，利用己○○所有之
    九一五六一五二四號、九三八四二一六號、九三三九三三號
    （未扣案）行動電話及丙○○所有之000000000號行動電話為聯絡工
    具，於欲購買海洛因者透過前開行動電話與己○○、丙○○、甲○○聯絡購買毒
    品事宜後，或由己○○、丙○○及甲○○單獨一人、或由己○○與丙○○二人或
    己○○與甲○○，駕駛車號ＰＲ—二三五號營小客車或其他不詳交通工具，在臺
    南縣鹽水鎮等處，以每包海洛因新臺幣（下同）一千元之代價，先後販售予王孟
    彥、陳瑞宗、王瑞琛、康乙民、洪坤地、柯金生、周中欽及施慶勳等人（其各次
    行為人、交易時間、地點、販售對象、次數及價格均詳如附表一編號三至十所示
    ）。
三、己○○復基於轉讓第一級毒品海洛因之概括犯意，自九十二年九月中旬起至十二
    月間某日止，在臺南縣新營市及鹽水鎮等處，連續多次無償提供第一級毒品海洛
    因予其友人林亭佩施用而轉讓第一級毒品海洛因；又於前揭與丙○○、甲○○共
    同販賣毒品期間，連續多次無償提供第一級毒品海洛因予甲○○、丙○○施用，
    作為其等共同販賣海洛因之代價（詳細時間、地點次數如附表二所示）。
四、嗣於九十二年十二月二十六日下午四時二十分許，為警持本院核發之搜索票在臺
    南縣鹽水鎮○○路一四○號二樓，起獲己○○所有之第一級毒品海洛因粉末二包
    （驗餘後合計淨重０‧一０公克，空包裝重０‧五七公克）、海洛因塊一包（驗
    餘後淨重一三‧一五公克，純度八五‧九四％，純質淨重一一‧三０公克，空包
    裝重一‧二二公克）、夾鏈袋一袋（內有四百四十三個小夾鍊袋）及九一五六
    一五二四號、九三八四二一六號行動電話二支暨丙○○所有之000
    000000號行動電話一支，並經由王孟彥、陳瑞宗、王瑞琛、康乙民、洪坤
    地、柯金生、周中欽、施慶勳、林亭佩、丙○○、甲○○之供述，始查知上情。
五、案經臺南縣警察局麻豆分局報請臺灣臺南地方法院檢察署檢察官偵查起訴。
    理  由
壹、事實認定：
一、訊據被告己○○、丙○○、甲○○對於附表一編號三至十所示之時間、地點共同
    販賣第一級毒品海洛因予王孟彥、陳瑞宗、王瑞琛、康乙民、洪坤地、柯金生、
    周中欽、施慶勳等人及被告己○○對於附表二所示時間、地點轉讓第一級毒品海
    洛因予林亭佩、丙○○、甲○○等人之事實均自白不諱，惟被告己○○矢口否認
    有販賣第一級毒品海洛因予丙○○、甲○○二人之犯行，其辯稱：海洛因毒品是
    伊與丙○○、甲○○共同集資購得，再一起施用及販賣，伊未曾販賣海洛因予丙○○及甲○○云云。經查：
  (一)被告己○○、丙○○、甲○○三人自九十二年十月間起，利用被告己○○所有之
    九一五六一五二四號、九三八四二一六號、九三三九三三號
    行動電話及丙○○所有之000000000號行動電話為聯絡工具，於附表
    一編號三至十所示之時間、地點共同販賣第一級毒品海洛因予王孟彥、陳瑞宗、
    王瑞琛、康乙民、洪坤地、柯金生、周中欽、施慶勳等人，及被告己○○於附表
    二所示時間、地點，連續多次無償提供第一級毒品海洛因予林亭佩、甲○○、丙○○等人施用之事實，業據被告己○○、丙○○、甲○○分別於檢察官偵查中、
    本院行準備程序及審理時坦承不諱，核與證人王孟彥、陳瑞宗、王瑞琛、康乙民
    、洪坤地、柯金生、周中欽、施慶勳、林亭佩、丙○○（即被告）、甲○○（即
    被告）於警詢及偵查中證述之情節相符，並有被告三人用以聯絡販賣毒品事宜之
    九一五六一五二四號、九三八四二一六號及九三三九三三號
    行動電話通訊監察書、通訊監察錄音譯文、行動電話用戶資料、通聯紀錄等件附
    卷可稽。
  (二)再司法警察於九十二年十二月二十六日下午四時二十分許，持本院核發之搜索票
    前往被告己○○位於臺南縣鹽水鎮○○路一四○號二樓之租屋處執行搜索時，扣
    得被告己○○所有之第一級毒品海洛因粉末二包（驗餘後合計淨重０‧一０公克
    ，空包裝重０‧五七公克）、海洛因塊一包（驗餘後淨重一三‧一五公克，純度
    八五‧九四％，純質淨重一一‧三０公克，空包裝重一‧二二公克）、夾鏈袋一
    袋（內有四百四十三個小夾鍊袋）、九一五六一五二四號及九三八四二
    一六號行動電話二支暨被告丙○○所有之000000000號行動電話一
    支之事實，業據被告己○○、丙○○、甲○○供承在卷，並有本院核發之搜索票
    、搜索扣押筆錄、現場照片十五張及上開扣案物品可證。又上開扣案之海洛因粉
    末二包及海洛因塊一包經鑑定結果，均含有第一級毒品海洛因成分，此有臺南縣
    警察局麻豆分局查獲涉嫌毒品危害防制條例毒品初步檢驗報告單及法務部調查局
    九十三年二月四日調科壹字第二００００四六五七號及第000000000號
    鑑定通知書各一紙在卷可稽。
  (三)被告己○○雖辯稱：海洛因毒品是伊與丙○○、甲○○共同集資購得，再一起施
    用及販賣，伊並沒有販賣第一級毒品海洛因予丙○○、甲○○二人云云，惟被告
    丙○○於警詢及偵查中供稱：伊施用之海洛因係自九十二年十月份起向己○○購
    買，約買二次，每次一千元，地點均係在己○○臺南縣鹽水鎮○○路一四○號二
    樓之租屋處等語（見九十三年度偵字第二八四四號卷第四四、四五頁之警詢筆錄
    及九十三年度偵字第一三六七一號卷第一三四、一三五頁）；被告甲○○於警詢
    及偵查中亦供述：伊起初係向己○○購買海洛因毒品施用，後來幫己○○送海洛
    因，己○○會給海洛因予伊施用，伊係自九十二年十月間起向己○○購買，期間
    約二個月，每次一千元，地點在己○○臺南縣鹽水鎮○○路一四○號二樓之租屋
    處，約購買五至十次等語（見九十三年度偵字第二八四四號卷第五十頁之警詢筆
    錄及九十三年度偵字第一三六七一號卷第一三一、一三二頁），核與被告丙○○
    於本院審理時以證人身分具結後證稱：伊有向己○○購買一、二次海洛因毒品，
    第一次向己○○購買係在幫己○○送毒品前二週，幫己○○送毒品後亦有向己○○購買過一、二次，伊幫己○○送海洛因時，己○○會無償提供海洛予伊施用；
    被告甲○○亦於本院審理時結證稱：伊有向己○○購買過毒品，約五至十次，每
    次一千元，交易地點均在己○○臺南縣鹽水鎮○○路一四○號二樓租屋處，因伊
    沒有錢，故參與販賣海洛因，海洛因係己○○出資購得，伊參與販賣後，己○○
    會免費提供海洛因予伊施用等語大致相符（見本院九十三年六月三日審判筆錄）
    ，參以被告己○○既已自白販賣第一級毒品海洛因之重罪，被告丙○○、甲○○
    二人實無甘冒偽證之風險而蓄意誣陷被告己○○之必要。再者，觀諸證人林亭佩
    於警詢及偵查中證述：己○○自九十二年九月中旬起至同年十二月二十三日止，
    平均二、三天會拿一次海洛因毒品予伊施用，己○○並沒有向伊收錢，因為己○○要追求伊故無償提供海洛因予伊施用等情（見九十三年度他字第六八號卷第十
    七、十八頁之警詢筆錄及九十二年度偵字第一三六七一號卷第一二三、一二四頁
    ），被告己○○既可以因為追求林亭佩而多次無償提供海洛因予林亭佩施用，足
    見被告己○○有單獨依己意控制、處分毒品之權利。況證人王孟彥於警詢中亦證
    稱：伊係於九十二年十月起向被告己○○購買毒品海洛因，電話大部分係己○○
    接聽，有時係己○○二個小弟接聽，伊購買的毒品都係由己○○的二個小弟送給
    伊，經指認後，除己○○外另二位販賣毒品給伊之人為丙○○及甲○○等語（見
    麻警刑字第０九二００一七二六０號警詢卷第三一至三三頁），益徵販賣毒品事
    宜主要係由被告己○○管理，被告丙○○、甲○○二人應係聽從被告己○○指示
    行事。綜上事證以觀，被告丙○○、甲○○指稱：其等起初係向被告己○○購買
    海洛因施用，嗣為獲得己○○免費提供海洛因施用之利益，始參與販賣海洛因之
    行為乙節，信而有徵，被告己○○前揭辯詞，顯係事後卸責之詞，委無足採。
  (四)參以被告甲○○、丙○○、證人王孟彥、陳瑞宗、王瑞琛、康乙民、洪坤地、施
    慶勳、林亭佩為警查獲後經其等同意採尿送驗之結果，均有嗎啡陽性反應（按海
    洛因係由嗎啡經化學合成而製得，經注射人體後，因代謝而分解又生成嗎啡，因
    此海洛因在進入人體後，均以嗎啡型態排於尿液中），有臺南縣警察局麻豆分局
    偵辦刑案採證涉嫌人尿液送驗名冊影及臺南縣衛生局九十三年一月十二日、九十
    三年三月九日尿液檢驗成績書各十三紙在卷可按，益徵其等前揭證言實屬有據，
    堪以採信。
  (五)又被告丙○○於警詢時供稱向被告己○○購買海洛因之次數為二次，惟其於本院
    審理時證稱：伊有向己○○購買一、二次海洛因，第一次係在幫己○○販賣海洛
    因前，在幫己○○販賣海洛因後亦有購買過一、二次等語，是依有利被告己○○
    之認定，應為二次（即參與販賣毒品前後各一次）；被告甲○○於偵查及本院審
    理時均證稱向被告己○○購買毒品海洛因約五至十次，每次一千元，則以有利被
    告事實認定之原則，應認定其交易次數為五次；證人王孟彥於警詢及偵查中證稱
    ：伊係從二個月前即九十二年十月起向被告三人購買海洛因，最後一次向被告三
    人購買毒品海洛因係九十二年十二月二十五日下午一時許，平均二、三天買一次
    ，每次購買一千元，約交易一、二十次，交易地點在嘉義市布袋鎮「大布袋大賣
    場」或臺南縣鹽水鎮之某加油站附近等語（見麻警刑字第０九二００一七二六０
    號警詢卷第三一至三三頁、九十二年度偵字第一三六七一號偵查卷第二十九頁背
    面及第三十頁），是依其證述之情節及有利被告事實認定之原則，以其購買期間
    二個月，平均三天購買一次之方式計算，認其交易次數為二十次；證人洪坤地就
    購買海洛因之交易次數及金額於警詢時證稱：伊第一次向己○○購買海洛因係在
    九十二年十月間某日，在臺南縣鹽水鎮喜來登汽車賓館前，以二千元購買二包海
    洛因，第二次交易日期不清楚，但交易地點亦係臺南縣鹽水鎮喜來登汽車賓館前
    ，以二千元購買二包海洛因等語（九十三年度他字第六八號卷第六、七頁之警詢
    筆錄），而其於偵查中則證稱：伊從九十二年十月、十一月開始，向「材仔」（
    即被告己○○）購買海洛因，共買了一、二十次，每次一、二千元，交易地點均
    在鹽水鎮某汽車賓館前等語（見九十二年度偵字第一三六七一號卷第一二二、一
    二三頁），互核其先後之證詞及罪疑有利被告認定之原則，堪認證人洪坤地與被
    告等人之交易次數為十次，除第一次及第二次之交易金額為二千元外，餘為一千
    元。至起訴書附表一就證人周中欽及施慶勳購買毒品之次數雖記載為二次及一次
    ，然依起訴書所引用之證人周中欽及施慶勳於警詢及偵查中之證詞內容以觀，證
    人周中欽證述毒品交易次數為一次，施慶勳之交易次數則為二次，是堪認起訴書
    附表一就證人周中欽及施慶勳部分所載之交易次數應係誤繕，附此說明。
  (六)綜上所查，被告己○○、丙○○、甲○○右揭連續販賣第一級毒品海洛因及被告
    己○○連續轉讓第一級毒品海洛因之犯行，事證已臻明確，其等犯行均堪認定。
貳、論罪科刑
一、查海洛因係毒品危害防制條例第二條第二項第一款所稱之第一級毒品。核被告己○○、丙○○、甲○○於事實欄二所為，均係犯毒品危害防制條例第四條第一項
    之販賣第一級毒品罪。被告己○○於事實欄三所為，則係犯同條例第八條第一項
    之轉讓第一級毒品罪。其等於販賣前後及被告己○○於轉讓毒品前後持有毒品之
    低度行為，應分別為販賣及轉讓毒品之高度行為所吸收，均不另論罪。又被告己○○與被告丙○○、甲○○間就附表一編號三至十所示之販賣第一級毒品海洛因
    部分，有犯意聯絡及行為分擔，皆為共同正犯。被告三人多次販賣第一級毒品海
    洛因及被告己○○多次轉讓第一級毒品海洛因之行為，均時間緊接，方法相類，
    所犯亦均係犯罪構成要件相同之罪名，顯皆係基於概括犯意為之，俱為連續犯，
    應各依刑法第五十六條之規定論以一罪，並除販賣第一級毒品罪之法定本刑為死
    刑或無期徒刑部分，依法不得加重外，餘均依法加重其刑。又被告己○○連續轉
    讓第一級毒品海洛因予被告丙○○、甲○○施用之目的，在使被告丙○○、甲○○參與其販賣毒品之行為，其所犯連續販賣第一級毒品及連續轉讓第一級毒品二
    罪間，有方法、結果之牽連關係，應從一重之連續販賣第一級毒品罪論處（公訴
    人認被告己○○所犯二罪，係基於個別犯意為之，應予分論併罰，顯有未洽，應
    予更正）。另被告己○○於附表一編號一、二所示時間、地點連續販賣第一級毒
    品海洛因予被告丙○○、甲○○施用之犯行，雖未據起訴，惟該部分與業已起訴
    之販賣第一級毒品海洛因部分有連續犯裁判上一罪關係，本院依審判不可分原則
    ，自得併予審理，附此敘明。再被告己○○、丙○○、甲○○三人分別有如事實
    欄一所述之前科，被告己○○甫於九十年二月十九日縮刑假釋期滿執行完畢，被
    告丙○○則於九十一年六月四日縮刑假釋期滿執行完畢，被告甲○○亦甫於九十
    一年六月二十六日易科罰金執行完畢，有卷附臺灣高法院被告全國前案紀錄表可
    參，其等受有期徒刑執行完畢，五年以內再犯本件有期徒刑以上之罪，俱為累犯
    ，應均就法定刑為罰金部分依法遞加重其刑，惟法定本刑為死刑及無期徒刑部分
    ，依法不得加重。又被告己○○、丙○○、甲○○三人貪圖私利，販賣第一級毒
    品海洛因，惟其販賣毒品期間不長（約二個月），販賣毒品之數量及次數尚非龐
    大，並非大盤毒販，其等無非係為圖供自己施用毒品海洛因之需，就全部犯罪情
    節觀之，尚非極為重大，在客觀上若量處最輕之無期徒刑，仍嫌過重，情輕法重
    ，犯罪之情狀尚非全無可憫，爰均依刑法第五十九條之規定減輕其刑，並俱依刑
    法第七十一條第一項之規定先加後減之。爰審酌被告己○○、丙○○、甲○○本
    身即有施用毒品惡習，當知毒品戕害之嚴重性，仍為圖私利，起意販賣毒品，其
    等販賣毒品行為對國民健康及社會治安之危害程度非輕，被告己○○係基於主導
    地位，情節較受其使喚之被告丙○○、甲○○為重，被告甲○○於檢察官偵查時
    即自白犯罪，及被告己○○、丙○○已於本院時坦承犯行，顯見其等尚知悔悟，
    態度良好等一切情狀，分別量處如主文所示之刑，以資儆懲。
二、辯護意旨雖以：被告己○○於司法警察查獲後已供出毒品來源為陳再來（男，五
    十四年八月十日生，住臺南縣白河鎮林子內十七號），且已獲起訴，而被告丙○○、甲○○二人為警查獲後即供出毒品來源係被告己○○，且因被告丙○○、甲○○之供述得以使被告己○○認罪，故被告三人應有毒品危害防制條例第十七條
    減刑規定之適用云云。惟按毒品危害防制條例第十七條規定，犯第四條第一項至
    第三項之販賣毒品罪，供出毒品來源，因而破獲者，得減輕其刑，其立法意旨重
    在鼓勵具體供出其上游販毒者，俾資追查該毒梟前手及其上游毒品，以杜絕毒品
    之蔓延與氾濫為目的。倘未因其自白進而查獲毒梟前手或其上游毒品者，自不得
    執此邀本條規定之寬減（最高法院九十二年度臺上字第二八九七號裁判意旨參照
    ）。查：
  (一)證人即查獲本案之臺南縣警察局麻豆分局偵查員庚○○於本院審理時到庭結證稱
    ：己○○於偵訊時有說其上手係綽號「小郭」之男子，並沒有說「小郭」即陳再
    來，警詢時伊有拿陳再來的檔案相片供己○○指認，但己○○說陳再來不是「小
    郭」，且陳再來係於本案查獲前，在通訊監察時即已查知陳再來綽號「小郭」，
    與被告己○○間有毒品交易行為，但不知係己○○賣給陳再來，抑或係陳再來販
    賣予己○○，而陳再來僅被查獲施用毒品，亦並未被查獲販賣毒品等語（見本院
九十三年六月三日審判筆錄），參以本案係司法警察因案外人吳文相涉嫌販賣毒
    品案件為警實施通訊監察後，查知案外人吳文相之毒品來源為被告己○○，並對
    被告三人使用之九一五六一五二四號、000000000號及九三
    三九三三號行動電話實施通訊監察後，始循線查獲被告三人，而於通訊監察
    過程中已得知陳再來有販賣毒品行為，此有臺灣臺南地方法院檢察署九十二年度
    偵字第一三六六六號、九十三年度偵字第二九八號、第七○五號、第九一九號起
    訴書（被告為吳文相）及上開電話之通訊監察書及通訊監察錄音譯文等件附卷可
    參，且被告己○○亦供稱：伊於警詢時尚未承認販賣毒品，故伊並沒有指證陳再
    來販賣毒品等語（見本院九十三年六月三日審判筆錄），是本件實施偵查之警察
    機關並未因被告己○○之供述而查獲陳再來販賣毒品，自與上開條例第十七條所
    謂「供出毒品來源，因而破獲」之情況有別。
  (二)又本案係司法警察於通訊監察循線查知被告己○○、丙○○、甲○○三人有販賣
    毒品罪嫌，而於九十二年十二月二十六日下午四時二十分許，持本院核發之搜索
    票，在臺南縣鹽水鎮○○路一四○號二樓查獲被告己○○、丙○○、甲○○三人
    ，並扣得第一級毒品海洛因、夾鏈袋及九一五六一五二四號、九三八四
    二一六號、000000000號行動電話等物，已如前述，則司法警察查
    獲被告己○○販賣毒品並非依據被告丙○○、甲○○之供述，被告丙○○、甲○○各於偵、審中供述毒品來源為己○○，乃係其就本身犯罪行為之自白，亦核與
    前開條例第十七條之要件不符。
  (三)綜上，本件被告己○○、丙○○、甲○○三人並不符合上開條例第十七條以為適
    用減刑之要件，尚難依前開規定減輕其刑。
三、按刑罰法令關於沒收之規定，有採職權沒收主義與義務沒收主義。職權沒收，指
    法院就屬於被告所有，並供犯罪所用或因犯罪所得之物，仍得本於職權為斟酌沒
    收與否之宣告，例如刑法第三十八條第一項第二款、第三款、第三項前段等屬之
    。義務沒收，又可分為絕對義務沒收與相對義務沒收二者。前者指凡法條規定「
    不問屬於犯人與否，沒收之。」者屬之，法院就此等之物，無審酌餘地，除已證
    明毀滅外，不問屬於犯人與否或有無查扣，均應沒收之，例如刑法第二百條、第
    二百零五條、第二百零九條、第二百十九條、第二百六十六條第二項、毒品危害
    防制條例第十八條第一項前段等屬之；後者，供犯罪所用或因犯罪所得，且以屬
    於被告所有者為限，始應予以沒收，例如毒品危害防制條例第十九條第一項前段
    、修正前著作權法（八十七年一月二十一日修正公布前之著作權法）第九十八條
    、肅清煙毒條例第十三條第一項（最高法院八十九年度臺上字第五六五號裁判意
    旨參照）。次按共同正犯因相互間利用他人之行為，以遂行其犯意之實現，本於
    責任共同之原則，有關沒收部分，對於共犯間供犯罪所用之物，自均應為沒收之
    諭知，有最高法院九十一年度臺上字第五五八三號判決意旨可參。查扣案第一級
    毒品海洛因粉末二包（驗餘後合計淨重０‧一０公克，空包裝重０‧五七公克）
    、海洛因塊一包（驗餘後淨重一三‧一五公克，純度八五‧九四％，純質淨重一
    一‧三０公克，空包裝重一‧二二公克），為毒品危害防制條例所列之第一級毒
    品，應依毒品危害防制條例第十八條第一項前段之規定，宣告沒收銷燬之；又扣
    案九一五六一五二四號、九三八四二一六號、000000000
    號行動電話各一支，為被告己○○及丙○○所有，業據被告三人供明在卷，且係
    供被告三人共同犯罪所用，應依毒品危害防制條例第十九條第一項宣告沒收（按
    毒品危害防制條例第十九條第一項規定，犯第四條至第九條、第十二條、第十三
    條或第十四條第一項、第二項之罪者，其供犯罪所用或因犯罪所得之財物，均沒
    收之。係採義務沒收主義，自應優先於刑法第三十八條第一項第二款、第三款之
    規定而為適用，最高法院八十八年度臺上字第五０三三號判決意旨參照），而上
    開物品既經扣案及無全部或一部不能沒收之問題，自無諭知不能沒收時追徵價額
    或以財產抵償之必要，附此敘明。被告己○○所有，供與被告丙○○、甲○○共
    同販賣毒品所用之九三三九三三號號行動電話，雖未據扣案，仍應依同
    條例第十九條第一項規定宣告沒收，如全部或一部不能沒收時，追徵其價額或以
    其財產抵償之。再被告己○○、丙○○、甲○○三人共同販售海洛因予附表一編
    號三至十所示之王孟彥、陳瑞宗、王瑞琛、康乙民、洪坤地、柯金生、周中欽、
    施慶勳等人所得共四萬三千元及被告己○○販售予被告丙○○、甲○○之所得七
    千元，亦應依同條例第十九條第一項之規定諭知沒收，如全部或一部不能沒收時
    ，以其等財產抵償之。另扣案之夾鏈袋一袋（內有四百四十三個小夾鍊袋），為
    被告己○○所有，預備供分裝毒品販賣之用，應依刑法第三十八條第一項第二款
    「預備供犯罪所用之物」沒收。至車牌號碼ＰＲ—二三五號之營小客車為被告三
    人販賣毒品時所使用之交通工具，惟該車登記之車主係伍聯計程汽車有限公司，
    非屬被告三人所有，有卷附汽車車籍資料一紙足稽，故不予宣告沒收。另證人周
    中欽雖證稱其與被告己○○交易時己○○除駕駛計程車外，並曾駕駛一部車牌號
    碼不詳之暗色自小客車；證人施慶勳亦證稱其與被告己○○交易毒品時，己○○
    係騎乘一部車牌號碼不詳之輕型機車，而被告己○○亦坦承其有擁有一部車牌號
    碼Ａ二─六七九五號墨綠色自小客車及一部車牌號碼ＶＲＭ─四二二號輕型機車
    之事實，然依證人之證詞並無法認定前述車號之自小客車及機車即為被告己○○
    用以販賣毒品之交通工具，又無其他證據證明被告己○○有使用前揭車號之車輛
    販賣毒品，且該ＶＲＭ─四二二號輕型機車之車主亦為被告己○○之父陳水龍，
    該機車非屬被告己○○所有，此有車籍查詢資料一紙在卷可稽，自非應沒收之物
    ，併此敘明。
據上論斷，應依刑事訴訟法第二百九十九條第一項前段，毒品危害防制條例第四條第
一項、第八條第一項、第十八條第一項前段、第十九條第一項，刑法第十一條前段、
第二十八條、第五十六條、第五十五條、第四十七條、第五十九條、第三十八條第一
項第二款，判決如主文。
本案經檢察官戊○○到庭執行職務。
中      華      民      國    九十三    年      六      月    二十四    日
                                  臺灣臺南地方法院刑事第五庭
                                      審判長法  官  陳 欽 賢
                                            法  官  莊 玉 熙
                                            法  官  林 佩 儒
右正本與原本無異。
如不服本判決，應於判決送達後十日內，向本院提出上訴狀。
                                            書記官  廖 文 靜
中      華      民      國    九十三    年      六      月    二十五    日
附錄本案論罪科刑法條：
毒品危害防制條例第四條第一項
製造、運輸、販賣第一級毒品者，處死刑或無期徒刑；處無期徒刑者，得併科新臺幣
一千萬元以下罰金。
毒品危害防制條例第八條第一項
轉讓第一級毒品者，處一年以上七年以下有期徒刑，得併科新臺幣一百萬元以下罰金
。
附表一
┌──┬────────────┬────┬──────┬────┐
│編號│販賣海洛因之時、地      │販售對象│（每次）價格│ 次數   │
│    │    │        │（新臺幣）  │        │
├──┼────────────┼────┼──────┼────┤
│    │九十二年十月間某日起    │甲○○  │            │        │
│    │        至              │        │  一千元    │五次    │
│    │九十二年十二月間某日止  │        │            │        │
│一  ├────────────┴────┴──────┴────┤
│    │行為人：己○○                                            │
│    │地點：臺南縣鹽水鎮○○路一四○號二樓                      │
├──┼────────────┬────┬──────┬────┤
│    │九十二年十月某日        │丙○○  │            │        │
│    │        及              │        │  一千元    │二次    │
│    │九十二年十二月間某日    │        │            │        │
│二  ├────────────┴────┴──────┴────┤
│    │行為人：己○○  │
│    │地點：臺南縣鹽水鎮○○路一四○號二樓                      │
└──┴─────────────────────────────┘
┌──┬────────────┬────┬──────┬────┐
│    │九十二年十月間某日起    │        │            │        │
│    │        至              │ 王孟彥 │  一千元    │二十次  │
│    │九十二年十二月間某日止  │        │            │        │
│三  ├────────────┴────┴──────┴────┤
│    │行為人：己○○、丙○○、甲○○                            │
│    │地點：臺南縣鹽水鎮某加油站                                │
├──┼────────────┬────┬──────┬────┤
│    │九十二年十一月中旬某日起│        │            │        │
│    │        至              │ 陳瑞宗 │  一千元    │二次    │
│    │九十二年十二月二十日    │        │            │        │
│四  ├────────────┴────┴──────┴────┤
│    │行為人：己○○                                            │
│    │地點：臺南縣鹽水鎮臺十九線附近                            │
├──┼────────────┬────┬──────┬────┤
│    │九十二年十二月二十二日起│ 王瑞琛 │            │        │
│    │        至              │   及   │  一千元    │二次    │
│    │九十二年十二月二十四日止│ 康乙民 │            │        │
└──┴────────────┴────┴──────┴────┘
┌──┬─────────────────────────────┐
│五  │行為人：己○○、丙○○                                    │
│    │地點：臺南縣鹽水鎮中華電信公司附近                        │
├──┼────────────┬────┬──────┬────┤
│    │九十二年十二月初某日起  │        │            │五次（包│
│    │        及              │ 康乙民 │   一千元   │括編號五│
│    │九十二年十二月二十四日止│        │            │之二次）│
│六  ├────────────┴────┴──────┴────┤
│    │行為人：己○○、丙○○                                    │
│    │地點：臺南縣鹽水鎮中華電信公司附近                        │
├──┼────────────┬────┬──────┬────┤
│    │九十二年十月某日起      │        │第一次及第十│        │
│    │        至              │ 洪坤地 │次每次二千元│十次    │
│    │九十二年十二月二十六日止│        │，其餘每次一│        │
│    │                        │        │千元        │        │
│七  ├────────────┴────┴──────┴────┤
│    │行為人：己○○、丙○○                                    │
│    │地點：臺南縣鹽水鎮喜來登汽車賓館前                        │
└──┴─────────────────────────────┘
┌──┬────────────┬────┬──────┬────┐
│    │九十二年十二月二十日    │        │            │二次（起│
│    │        及              │ 施慶勳 │  一千元    │訴書附表│
│八  │九十二年十二月二十五日  │        │            │誤繕為一│
│    │                        │        │            │次）    │
│    ├────────────┴────┴──────┴────┤
│    │行為人：己○○                                            │
│    │地點：臺南縣鹽水鎮月津國小前                              │
├──┼────────────┬────┬──────┬────┤
│    │                        │        │            │        │
│    │九十二年十二月間        │ 柯金生 │  一千元│一次    │
│    │                        │        │            │        │
│九  ├────────────┴────┴──────┴────┤
│    │行為人：己○○                                            │
│    │地點：臺南縣鹽水鎮岸內糖廠                                │
├──┼────────────┬────┬──────┬────┤
│    │                        │        │            │二次（起│
│    │九十二年十二月間        │ 周中欽 │  一千元    │訴書附表│
│    │                        │        │            │誤載為一│
└──┴────────────┴────┴──────┴────┘
┌──┬────────────┬────┬──────┬────┐
│    │                        │        │            │）      │
│十  ├────────────┴────┴──────┴────┤
│    │行為人：己○○                                            │
│    │地點：臺南縣鹽水鎮好地方ＫＴＶ門口                        │
└──┴─────────────────────────────┘
附表二
┌──┬────────────┬────┬───┬───────┐
│編號│轉讓海洛因之時、地      │轉讓對象│次數  │ 地         點│
├──┼────────────┼────┼───┼───────┤
│    │九十二年十月間某日起    │        │      │臺南縣鹽水鎮治│
│一  │        至              │ 甲○○ │數次  │水路一四○號二│
│    │九十二年十二月間某日止  │        │      │樓            │
├──┼────────────┼────┼───┼───────┤
│    │九十二年十一月中旬某日起│        │      │臺南縣鹽水鎮治│
│二  │        至              │ 丙○○ │數次  │水路一四○號二│
│    │九十二年十二月二十日    │        │      │樓            │
└──┴────────────┴────┴───┴───────┘
┌──┬────────────┬────┬───┬───────┐
│    │九十二年九月中旬某日起  │        │      │臺南縣新營市及│
│三  │        至              │ 林亭佩 │數十次│鹽水鎮等處    │
│    │九十二年十二月某日止    │        │      │              │
└──┴────────────┴────┴───┴───────┘
